

КОНТАКТЫ



Belarus, Minsk



+375 (29) 397 95 60



j.popova.dev@gmail.com



t.me/veluat



github.com/veluat



linkedin.com/in/juliapopova-developer

НАВЫКИ

- ☑ JavaScript | TypeScript | ES6+
- ☑ React | Next.js | Node.js
- ☑ Redux Toolkit | RTK Query | Thunk | Saga
- ▼ React Router Dom | React Query
- ☑ React Hook Form | Formik | Zod | Yup
- ☑ Unit tests | TDD | Storybook | Postman | Snapshot
- ✓ Axios | REST API | WebSocket | Swagger
- ▼ Tailwind CSS | shadcn/ui | Radix UI | Ant Design | React-Bootstrap | Material UI
- ☑ Git | GitHub | Jira

ЗНАНИЕ ЯЗЫКОВ

 Русский | Белорусский
 Native

 Английский
 В1

 Немецкий
 В1

 Польский
 А2

Юлия Попова

Frontend-разработчик

обо мне



Frontend-разработчик с опытом **2,5 года** в создании одностраничных приложений (SPA) с использованием **React, Next.js, Redux Toolkit и RTK Query**.

Уверенно владею TypeScript, JavaScript ES6+, HTML, CSS и SCSS.

Увлечена созданием адаптивных и удобных интерфейсов, а также оптимизацией производительности приложений.

Постоянно расширяю свои навыки, изучая новые технологии, включая **Vue** и **Nuxt**.

опыт



Frontend-веб-разработчик
Проект по договору, Минск

Nov 2024 - Present part-time

Проект - веб-сайт для адвоката с нуля, включая:

Проектирование и реализация адаптивного интерфейса для удобного взаимодействия пользователей.

Интеграция форм обратной связи.

Внедрение упрощенного способа записи на консультацию.

Разработка бэкэнда для обработки обратной связи и управления статьями, обеспечение надежного хранения контента.

REACT, NEXT.JS, TYPESCRIPT, TAILWIND CSS, EXPRESS, NODE.JS, AXIOS, MONGODB, REDUX TOOLKIT

Frontend-разработчик IDS Logic, India

Dec 2022 - Oct 2024

Участвовала в аутсорсинговых проектах:

Создание приложения для конструктора и заказа визиток. Разработка пользовательского интерфейса, интеграция с backend-сервисами, миграция на TypeScript, исправление багов. Поддержка веб-сайта компании.

Разработка внутренней CRM-системы для клиента.

Создание админ-панели, которая позволила улучшить управление данными и взаимодействие с клиентами.

Создание телеграм-ботов с разными сценариями поведения.

REACT, TYPESCRIPT, REDUX TOOLKIT, SCSS, RTK QUERY, ZOD

Frontend-разработчик Start-up, Беларусь

Oct 2022 - Dec 2022

Участвовала в стартапе по разработке образовательной платформы, где отвечала за функционал, связанный с повторением и изучением слов.

Реализовала алгоритмы, помогающие пользователю эффективно запоминать новую информацию.

REACT, TYPESCRIPT, REACT ROUTER DOM, REDUX TOOLKIT, AXIOS, SCSS, REACT HOOK FORM, MUI

ОБРАЗОВАНИЕ



Frontend developer course, 2022

